臺灣新北地方法院刑事判決　　　　　　110年度審訴字第775號
公　訴　人　臺灣新北地方檢察署檢察官
被　　　告　許麥斯




　　　　　　戴士博




　　　　　　莊庭宇


上　一　人
選任辯護人　呂冠勳律師
　　　　　　翁方彬律師
上列被告等因傷害等案件，經檢察官提起公訴（109 年度少連偵
字第112 號、第217 號），本院判決如下：
    主  文
丙○○共同犯傷害罪，處有期徒刑伍月，如易科罰金，以新臺幣
壹仟元折算壹日；又共同犯傷害罪，處有期徒刑肆月，如易科罰
金，以新臺幣壹仟元折算壹日；又共同犯毀損罪，處拘役肆拾日
，如易科罰金，以新臺幣壹仟元折算壹日。上開宣告之有期徒刑
部分，應執行有期徒刑柒月，如易科罰金，以新臺幣壹仟元折算
壹日。
丁○○共同犯傷害罪，處有期徒刑肆月，如易科罰金，以新臺幣
壹仟元折算壹日。
乙○○共同犯傷害罪，處有期徒刑肆月，如易科罰金，以新臺幣
壹仟元折算壹日。
    事實及理由
壹、查被告丙○○、丁○○、乙○○所犯均係死刑、無期徒刑、
    最輕本刑為3 年以上有期徒刑以外之罪，被告3 人於準備程
    序就被訴事實為全部有罪之陳述，經告知簡式審判程序之旨
    ，並聽取其3 人及被告乙○○之辯護人與檢察官之意見後，
    本院認無不得或不宜改依簡式審判程序進行之處，爰依刑事
    訴訟法第273 條之1 第1 項、第284 條之1 之規定，裁定進
    行簡式審判程序。
貳、本案犯罪事實及證據，除下列事項應予更正、補充外，餘均
    引用附件即檢察官起訴書之記載：
一、犯罪事實欄一第20至21行所載之「致使戊○○受有右手手肘
    骨折、骨頭易位、頭部及身體多處挫傷等傷害」，應更正為
    「致使戊○○受有疑似右側鎖肩峰關節脫位、頭部創傷、右
    肩及右上臂、左膝挫傷、右上臂及左耳擦傷等傷害」。
二、犯罪事實欄二第11行所載之「頭部外左側頭皮挫擦傷」，應
    更正為「頭部外傷左側頭皮挫擦傷」。
三、補充「被告丙○○、丁○○、乙○○於110 年9 月9 日本院
    準備程序及審理時之自白（參本院卷附當日各該筆錄）」為
    證據。
叁、論罪科刑：
一、按以強暴之方法剝奪人之行動自由時，若無傷害之故意，而
    於實施強暴行為之過程中，致被害人受有傷害，乃實施強暴
    之當然結果，固不另論傷害罪。惟妨害自由罪，並非以傷人
    為當然之手段，若行為人另具有傷害故意，且發生傷害結果
    ，自應成立傷害罪名，如經合法告訴，即應負傷害罪責（參
    最高法院94年度台上字第4781號判決意旨）。另刑法上一行
    為而觸犯數罪名之想像競合犯，其存在之目的，在於避免對
    於同一不法要素予以過度評價，則自然意義之數行為，得否
    評價為法律概念之一行為，應就客觀構成要件行為之重合情
    形、主觀意思活動之內容、所侵害之法益與行為間之關連性
    等要素，視個案情節依社會通念加以判斷。如具有行為局部
    之同一性，或其行為著手實行階段可認為同一者，得認與一
    行為觸犯數罪名之要件相侔，而依想像競合犯論擬（參最高
    法院101 年度台上字第2449號判決意旨）。查附件犯罪事實
    欄一所示被告3 人夥同少年李○祐、李○漢、顏○祐等人，
    共同於中州公園對告訴人戊○○施加暴行致傷，再藉由車輛
    將受傷之告訴人強行載送至河濱公園，復對告訴人戊○○施
    加暴行致傷，此部分皆應成立刑法第277 條第1 項之傷害罪
    及同法第302 條第1 項之剝奪他人行動自由罪，而被告3 人
    此部分各該犯行，起因於少年李○祐與告訴人戊○○間之糾
    紛所致，就一般社會生活經驗及常情而言，屬單一目的、不
    同階段之相同行為觸犯數罪名，構成刑法上之想像競合犯，
    應依刑法第55條之規定，各從一重之傷害罪論處（前述刑法
    傷害罪及剝奪他人行動自由罪之最重本刑，雖同為有期徒刑
    5 年，且均得選科拘役或罰金之刑，但關於罰金刑之範圍，
    前者為新臺幣50萬元以下，後者為新臺幣9 千元以下，經比
    較後兩者自以傷害罪為重），公訴意旨所為此部分罪數認定
    ，為本院所不採。而被告丙○○就附件犯罪事實欄二所為，
    則係犯刑法第277 條第1 項之傷害罪及同法第354 條之毀損
    罪。被告3 人與少年李○祐、李○漢、顏○祐就附件犯罪事
    實欄一所示之傷害犯行，以及被告丙○○與少年李○祐就附
    件犯罪事實欄二所示之傷害及毀損犯行，各有犯意聯絡及行
    為分擔，皆應以所犯罪名之共同正犯論處。被告丙○○所犯
    附件犯罪事實欄一（傷害罪）、二（傷害罪及毀損罪）各罪
    間，犯意各別，且時空環境、侵害對象及行為情狀各有不同
    顯係各自獨立之犯罪，應予分論併罰。
二、被告3 人實行附件犯罪事實欄一所示之犯行時（108 年12月
    16日），同係已滿20歲之成年人，被告丙○○實行附件犯罪
    事實欄二所示之犯行時（109 年1 月5 日），亦係已滿20歲
    之成年人，而少年李○祐、李○漢、顏○祐則分別係94年6
    月、93年12月、94年6 月生，於前述行為時點均係未滿18歲
    之少年，有其等之年籍資料在卷可稽，惟觀諸被告3 人於警
    詢之供述內容可知，雖有認識案發時在場之人，然平時並無
    固定聯絡方式，無從遽認有彼此熟識之情狀，則被告3 人主
    觀上是否明知或可得而知少年李○祐、李○漢、顏○祐係未
    滿18歲之人，容有可疑（公訴意旨亦未引用兒童及少年福利
    與權益保障法第112 條第1 項前段作為起訴法條），故本案
    尚無適用兒童及少年福利與權益保障法第112 條第1 項前段
    （成年人與少年共同犯罪）規定，據以論處並加重刑責之餘
    地，特予指明。
三、審酌被告3 人因少年李○祐與告訴人戊○○有債務糾紛，另
    被告丙○○與告訴人甲○○則有行車糾紛，本均應秉持理性
    、平和之態度，循合法途徑逐一處理或化解，然被告3 人未
    思及此，夥同少年李○祐、李○漢、顏○祐對告訴人戊○○
    施以暴力行為及剝奪行動自由，被告丙○○另與少年李○祐
    共同對告訴人甲○○施以暴力行為並毀損物品，致告訴人2
    人分別受有附件犯罪事實欄一、二所示之傷勢，更造成告訴
    人甲○○受有財產上損失，均甚不該，兼衡被告3 人之素行
    、教育程度、職業、家庭經濟與生活狀況、犯後皆坦承犯行
    ，態度勉可，然迄今未能與告訴人2 人達成和解或成立調解
    ，亦未獲得告訴人2 人之諒解等一切情狀，分別量處如主文
    各項所示之刑，並皆諭知易科罰金之折算標準，再就對被告
    丙○○宣告之有期徒刑部分，定應執行之刑且諭知易科罰金
    之折算標準，以資處罰。另關於辯護人求為被告乙○○緩刑
    宣告一節，考量被告乙○○迄辯論終結之日為止，未能與告
    訴人戊○○達成和解並獲取宥恕，又衡酌本案情節及各項情
    狀為裁量後，認對被告乙○○所宣告之刑，尚無以暫不執行
    為適當之情形，故不予宣告緩刑。
肆、本判決係依刑事訴訟法第310 條之2 及第454 條所製作之簡
    化判決，依法僅需記載犯罪事實、證據名稱及應適用之法條
    ，並得以簡略方式為之，如認定之犯罪事實、證據及應適用
    之法條，與檢察官起訴書之記載相同者，得引用之，附此敘
    明。
據上論斷，應依刑事訴訟法第273 條之1 第1 項、第299 條第1
項前段、第310 條之2 、第454 條（本件依刑事判決精簡原則，
僅記載程序法條文），判決如主文。
本案經檢察官褚仁傑偵查起訴，由檢察官陳炎辰到庭執行公訴。
中    華    民    國    110   年     9    月    28    日
                 刑事第二十四庭  法  官  李俊彥    
以上正本證明與原本無異。
如不服本判決，應於判決送達後20日內敘明上訴理由，向本院提
出上訴狀（應附繕本），上訴於臺灣高等法院。其未敘述上訴理
由者，應於上訴期間屆滿後20日內向本院補提理由書「切勿逕送
上級法院」。
                                 書記官  林慈恩
中    華    民    國    110   年     9    月    28    日
附錄本判決論罪之法律條文：
中華民國刑法第277 條
傷害人之身體或健康者，處5 年以下有期徒刑、拘役或50萬元以
下罰金。
犯前項之罪，因而致人於死者，處無期徒刑或7 年以上有期徒刑
；致重傷者，處3 年以上10年以下有期徒刑。
 
中華民國刑法第302 條
私行拘禁或以其他非法方法，剝奪人之行動自由者，處5 年以下
有期徒刑、拘役或9 千元以下罰金。
因而致人於死者，處無期徒刑或7 年以上有期徒刑；致重傷者，
處3 年以上10年以下有期徒刑。
第1 項之未遂犯罰之。
 
中華民國刑法第354 條
毀棄、損壞前二條以外之他人之物或致令不堪用，足以生損害於
公眾或他人者，處2 年以下有期徒刑、拘役或1 萬5 千元以下罰
金。
--------------------------------------------------------
附件：
臺灣新北地方檢察署檢察官起訴書
                                  109年度少連偵字第112號
                                  109年度少連偵字第217號
    被      告  丙○○  男  22歲（民國00年0月00日生）
                        住新北市○○區○○路000巷00弄00
                          號
                        居新北市○○區○○路0段00巷0弄0
                          號
                         (現另案在法務部矯正署臺北監獄執
                         行中)
                        國民身分證統一編號：Z000000000號
    選任辯護人  李介文律師(已解除委任)  
    被      告  丁○○  男  21歲（民國00年0月0日生）
                        住新北市○○區○○路0段000號
                        國民身分證統一編號：Z000000000號
                乙○○  男  21歲（民國00年0月00日生）
                        住新北市○○區○○路0段00○0號17
                          樓
                        國民身分證統一編號：Z000000000號
上列被告等因妨害自由等案件，業經偵查終結，認應提起公訴，
茲將犯罪事實及證據並所犯法條分敘如下：
        犯罪事實
一、丙○○夥同丁○○、乙○○及少年李○祐、李○漢、顏○祐
    等人（少年李○祐、李○漢、顏○祐等人年籍資料詳卷，所
    涉犯行，另由臺灣新北地方法院審理），為處理李○祐及戊○○間之糾紛並報復戊○○，竟共同基於妨害自由及傷害之
    犯意聯絡，於民國108 年12月16日22時許，先查知戊○○所
    在位置，得知戊○○在新北市○○區○○路0 段000 號後，
    先由丁○○騎乘機車前往該處找尋戊○○，後尋獲戊○○後
    ，便由丁○○將戊○○載至新北市土城區中州路「中州公園
    」籃球場外與丙○○等人會合，詎少年李○漢發現戊○○到
    達現場後，即持安全帽向戊○○頭部揮打，少年李○祐隨後
    將戊○○推倒在草叢內，丙○○則不斷質問戊○○為何告密
    ，後更違反戊○○意願，由丙○○、丁○○及乙○○共同以
    徒手拉扯控制戊○○之身體，以強暴之方式，將戊○○推入
    乙○○所駕駛車號000-0000號自小客車內，再由乙○○將戊○○載往新北市土城區擺接堡路河濱公園，而以此方式剝奪
    戊○○之人身自由。後到達新北市土城區擺接堡路河濱公園
    ，丙○○旋喝令戊○○至其身旁蹲下，戊○○不敢抗拒，丙○○隨即向在場人指示「全部都給我打」等言語，後即由丙○○、丁○○、乙○○及少年李○祐等人以徒手或手持木棍
    等器械毆打戊○○，致使戊○○受有右手手肘骨折、骨頭易
    位、頭部及身體多處挫傷等傷害，嗣經警方獲報到場處理，
    戊○○始獲釋放。
二、丙○○於109 年1 月5 日12時23分騎乘機車行經新北市土城
    區擺接堡路，因交通細故與甲○○駕駛車牌號碼0000-00 號
    自小客車發生行車糾紛，詎丙○○竟心生不滿，夥同少年李
    ○祐等人共同基於毀損及傷害之犯意聯絡，利用甲○○駕車
    在新北市土城區擺接堡路柑園橋前停等紅綠燈時，先騎乘機
    車靠近甲○○所駕駛車輛右前方，手持安全帽敲打甲○○車
    輛板金及車輛擋風玻璃，並對其叫囂「開車怎麼開的」，後
    雙方復行經在新北市○○區○○路0 段000 號時，甲○○將
    車輛停路旁，詎丙○○竟指示少年李○祐向前將甲○○壓制
    在駕駛座車門，復丙○○與少年李○祐並共同毆打甲○○，
    致使甲○○受有頭部外左側頭皮挫擦傷等傷害，車輛擋風玻
    璃致使破裂。
三、案經戊○○、甲○○訴由新北市政府警察局土城分局報告偵
    辦。
        證據並所犯法條
一、證據清單及待證事實
（一）犯罪事實欄一部分
┌──┬──────────┬──────────────┐
│編號│      證據名稱      │         待證事實           │
├──┼──────────┼──────────────┤
│ 1  │被告丙○○於警詢、偵│被告丙○○、丁○○、乙○○於│
│    │查及法院羈押庭中之供│犯罪事實欄一所示時地，共同毆│
│    │述                  │打告訴人戊○○成傷及強押告訴│
│    │                    │人戊○○載往新北市土城區擺接│
│    │                    │堡路河濱公園等事實。        │
├──┼──────────┼──────────────┤
│ 2  │被告丁○○於警詢、偵│被告丙○○有於犯罪事實一所示│
│    │查中之供述          │之時地，指示被告丁○○、莊庭│
│    │                    │宇等人毆打告訴人戊○○，被告│
│    │                    │丁○○以手持安全帽毆打告訴人│
│    │                    │戊○○，並由被告丙○○強押告│
│    │                    │訴人戊○○上車，載往新北市土│
│    │                    │城區擺接堡路河濱公園等事實。│
├──┼──────────┼──────────────┤
│ 3  │被告乙○○於警詢中之│1.被告乙○○有於犯罪事實欄一│
│    │供述                │  所示時地在現場，惟否認有參│
│    │                    │  與被告丙○○、丁○○及少年│
│    │                    │  李○祐於犯罪事實一所示時地│
│    │                    │  以徒手或手持木棍毆打告訴人│
│    │                    │  戊○○之事實。            │
│    │                    │2.由被告乙○○於犯罪事實欄一│
│    │                    │  所示時地駕駛上開車輛將告訴│
│    │                    │  人戊○○載往新北市土城區擺│
│    │                    │  接堡路河濱公園，以此方式剝│
│    │                    │  奪戊○○之人身自由之事實。│
├──┼──────────┼──────────────┤
│ 4  │告訴人戊○○於警詢及│被告丙○○、丁○○、乙○○及│
│    │偵查中之指訴        │少年李○祐等人於犯罪事實一所│
│    │                    │示時地，以徒手或手持木棍等器│
│    │                    │械共同毆打告訴人戊○○成傷、│
│    │                    │及剝奪告訴人戊○○之人身自由│
│    │                    │等事實。                    │
├──┼──────────┼──────────────┤
│ 5  │證人即少年李○祐於警│被告丙○○有於犯罪事實欄一所│
│    │詢、偵查中之之證述  │示時地指示被告丁○○、乙○○│
│    │                    │及少年李○祐等人共同毆打告訴│
│    │                    │人戊○○，而被告丁○○、少年│
│    │                    │李○祐有手持木棍毆打告訴人謝│
│    │                    │展文成傷，被告乙○○、丙○○│
│    │                    │等人有強押告訴人戊○○載往新│
│    │                    │北市土城區擺接堡路河濱公園等│
│    │                    │事實。                      │
├──┼──────────┼──────────────┤
│ 6  │證人即少年李○漢於警│被告丙○○、丁○○等人有於犯│
│    │詢、偵查中之證述    │罪事實一所示之時，在中州公園│
│    │                    │出手毆打告訴人戊○○，並有由│
│    │                    │被告丙○○強押告訴人戊○○搭│
│    │                    │乘被告乙○○駕駛之上開車輛，│
│    │                    │將告訴人戊○○載往新北市土城│
│    │                    │區擺接堡路河濱公園等事實。  │
├──┼──────────┼──────────────┤
│ 7  │證人即少年顏○祐於警│被告丙○○有於犯罪事實欄一所│
│    │詢、偵查中之證述    │示時地指示被告丁○○等人共同│
│    │                    │毆打告訴人戊○○，而被告戴士│
│    │                    │博有手持木棍毆打告訴人戊○○│
│    │                    │成傷、被告丙○○、乙○○等人│
│    │                    │有強押告訴人戊○○載往新北市│
│    │                    │土城區擺接堡路河濱公園等事實│
│    │                    │。                          │
├──┼──────────┼──────────────┤
│ 8  │證人即少年王○宇於警│被告丙○○有於犯罪事實欄一所│
│    │詢中之證述          │示時地指示被告丁○○、少年李│
│    │                    │○祐、李○漢、王○宇等人共同│
│    │                    │毆打告訴人戊○○，渠等有手持│
│    │                    │木棍毆打告訴人戊○○成傷、被│
│    │                    │告乙○○、丙○○等人有強押告│
│    │                    │訴人戊○○載往新北市土城區擺│
│    │                    │接堡路河濱公園等事實。      │
├──┼──────────┼──────────────┤
│ 9  │證人即少年曾○輝於警│被告丁○○、乙○○有於犯罪事│
│    │詢中之證述          │實欄一所示時地在現場之事實。│
├──┼──────────┼──────────────┤
│ 10 │扣押筆錄、扣押物品目│佐證被告丙○○等人有持木棍毆│
│    │錄表各1 份          │打告訴人戊○○之事實。      │
├──┼──────────┼──────────────┤
│ 11 │108 年12月16日23時42│車牌號碼 000-0000 號之自小客│
│    │分許，現場監視器錄影│車有於犯罪事實欄一所示時地出│
│    │畫面翻拍照片        │現之事實。                  │
├──┼──────────┼──────────────┤
│ 12 │108 年12月17日0時 許│佐證被告丁○○騎乘機車將告訴│
│    │，現場監視器錄影畫面│人戊○○載往「中州公園」及被│
│    │翻拍照片            │告丙○○、丁○○、少年李○祐│
│    │                    │、王○宇、顏○祐及李○漢有犯│
│    │                    │罪事實欄一所示之時，前往新北│
│    │                    │市土城區擺接堡路河濱公園等事│
│    │                    │實。                        │
├──┼──────────┼──────────────┤
│ 13 │告訴人戊○○之亞東紀│告訴人戊○○遭毆打成傷之事實│
│    │念醫院診斷證明書1 紙│。                          │
└──┴──────────┴──────────────┘
（二）犯罪事實欄二部分
┌──┬──────────┬──────────────┐
│編號│      證據名稱      │         待證事實           │
├──┼──────────┼──────────────┤
│ 1  │被告丙○○於警詢、偵│被告丙○○有於犯罪事實欄二所│
│    │查及法院羈押庭中之供│示時地在現場，並有手持安全帽│
│    │述                  │敲打告訴人甲○○車輛右後方板│
│    │                    │金，惟否認有敲打車輛擋風玻璃│
│    │                    │及指示少年李○祐將甲○○壓制│
│    │                    │在駕駛座車門，並與其共同毆打│
│    │                    │告訴人甲○○等事實。        │
├──┼──────────┼──────────────┤
│ 2  │告訴人甲○○於警詢及│被告丙○○及少年李○祐等人於│
│    │偵查中之指訴        │犯罪事實二所示時地，共同毆打│
│    │                    │人告訴人甲○○成傷、及毀損告│
│    │                    │訴人甲○○駕駛上開車輛等事實│
│    │                    │。                          │
├──┼──────────┼──────────────┤
│ 3  │證人即少年李○祐於警│被告丙○○有於犯罪事實欄二所│
│    │詢、偵查中之證述    │示時地在現場，與告訴人甲○○│
│    │                    │發生行車糾紛，並有手持安全帽│
│    │                    │敲打告訴人甲○○駕駛上開車輛│
│    │                    │後車廂板金之事實。          │
├──┼──────────┼──────────────┤
│ 4  │證人即少年李○漢於警│被告丙○○有於犯罪事實欄二所│
│    │詢、偵查中之證述    │示時地用手大力拍打告訴人林韋│
│    │                    │廷駕駛上開車輛引擎蓋並對其叫│
│    │                    │囂「開車怎麼開的」，被告許麥│
│    │                    │斯、少年李○祐有共同毆打告訴│
│    │                    │人甲○○等事實。            │
├──┼──────────┼──────────────┤
│ 5  │證人林佑龍於警詢、偵│被告丙○○、少年李○祐有於犯│
│    │查中之證述          │罪事實欄二所示時地共同毆打告│
│    │                    │訴人甲○○之事實。          │
├──┼──────────┼──────────────┤
│ 6  │證人簡家澄於警詢、偵│被告丙○○有於犯罪事實欄二所│
│    │查中之證述          │示時地在現場，有與告訴人林韋│
│    │                    │廷發生行車糾紛之事實。      │
├──┼──────────┼──────────────┤
│ 7  │證人葉庭豪於警詢中之│被告丙○○等人有於犯罪事實欄│
│    │證述                │二所示時地共同毆打告訴人林韋│
│    │                    │廷之事實。                  │
├──┼──────────┼──────────────┤
│ 8  │證人即少年林○捷於警│被告丙○○等人有於犯罪事實欄│
│    │詢中之證述          │二所示時地共同毆打告訴人林韋│
│    │                    │廷之事實。                  │
├──┼──────────┼──────────────┤
│ 9  │證人即少年陳○漢於警│被告丙○○、少年李○祐有於犯│
│    │詢中之證述          │罪事實欄二所示時地，因行車糾│
│    │                    │紛手持安全帽毆打告訴人甲○○│
│    │                    │，被告丙○○亦有用手大力拍打│
│    │                    │告訴人甲○○駕駛上開車輛引擎│
│    │                    │蓋並對其叫囂「開車怎麼開的」│
│    │                    │並毀損告訴人甲○○上開駕駛車│
│    │                    │輛擋風玻璃等事實。          │
├──┼──────────┼──────────────┤
│ 10 │證人即少年林○翰於警│被告丙○○有於犯罪事實欄二所│
│    │詢中之證述          │示時地，因行車糾紛手持安全帽│
│    │                    │毆打告訴人甲○○，並毀損告訴│
│    │                    │人甲○○上開駕駛車輛擋風玻璃│
│    │                    │等事實。                    │
├──┼──────────┼──────────────┤
│ 11 │告訴人甲○○駕駛車牌│佐證告訴人甲○○之駕駛車輛有│
│    │號碼6403-RN 號車輛照│遭毀損之事實。              │
│    │片                  │                            │
├──┼──────────┼──────────────┤
│ 12 │109 年1 月5 日現場監│佐證告訴人甲○○於犯罪事實欄│
│    │視器錄影畫面翻拍照片│二所示時地與被告丙○○等人發│
│    │                    │生行車糾紛之事實。          │
├──┼──────────┼──────────────┤
│ 13 │告訴人甲○○之恩主公│告訴人甲○○遭毆打成傷之事實│
│    │醫院診斷證明書1 紙  │。                          │
└──┴──────────┴──────────────┘
二、論罪科刑：
（一）核被告丙○○、丁○○、乙○○就犯罪事實欄一部分所為
      ，均係犯刑法第277 條第1 項傷害罪及同法第302 條第1
      項之剝奪他人行動自由罪嫌，被告三人與少年李○祐、李
      ○漢、顏○祐等人有犯意聯絡及行為分擔，請論以共同正
      犯。被告丙○○、丁○○、乙○○所犯上開傷害罪與剝奪
      他人行動自由罪，犯意各別，行為互殊，請予分論併罰。
（二）核被告丙○○就犯罪事實欄二所為，係犯刑法第277 條第
      1 項傷害及同法第354 條毀損罪嫌。被告丙○○與少年李
      ○祐就傷害及毀損犯行間，有犯意聯絡及行為分擔，請論
      以共同正犯。被告丙○○所犯上開傷害及毀損罪間，犯意
      各別，行為互殊，請予分論併罰。
三、依刑事訴訟法第251 條第1 項提起公訴。
    此    致
臺灣新北地方法院
中    華    民    國   110    年    5    月    11     日
                              檢  察  官   褚  仁  傑